臺灣嘉義地方法院刑事判決
110年度交簡上字第91號
上  訴  人  臺灣嘉義地方檢察署檢察官
被      告  柯志良


上列上訴人因過失傷害案件，不服本院嘉義簡易庭於中華民國11
0年9月29日所為之110年度嘉交簡字第730號第一審判決（臺灣嘉
義地方檢察署檢察官起訴書案號：110年度偵字第2931號），提
起上訴，本院管轄第二審之合議庭判決如下：
    主  文
上訴駁回。
    犯 罪 事 實
一、柯志良於民國109年10月26日上午8時58分許，駕駛車牌號碼
    000-0000號自用小客車，沿嘉義市吳鳳南路由北往南方向行
    駛，行經該路段與吳鳳南路521巷交岔路口時，原應注意駕
    駛人行經有燈光號誌之交岔路口，應遵守交通號誌指示，並
    應注意車前狀況，隨時採取必要之安全措施，而依當時天候
    晴、日間自然光線、視距良好無障礙物，並無不能注意之情
    形，竟疏未注意及此，而在行經前開路口直接闖越紅燈，適
    許嘉倩騎乘車牌號碼000-000號普通重型機車，自上開交岔
    路口西側機車待轉區起駛，欲依其行向號誌綠燈指示直行通
    過路口，雙方遂閃避不及發生擦撞，造成許嘉倩人車倒地而
    受有左側韌帶拉傷、四肢多處挫擦傷之傷害。
二、案經許嘉倩訴由臺灣嘉義地方檢察署檢察官偵查起訴。　　
    理  由
一、證據能力部分：
    本判決以下所引用被告以外之人於審判外之陳述，檢察官及
    被告於本院審理時對於該等證據能力均不爭執，且迄於言詞
    辯論終結前亦未聲明異議，本院審酌上開證據資料作成時之
    情況，尚無違法不當及證明力明顯過低之情形，而認以之作
    為證據應屬適當，依刑事訴訟法第159 條之5 規定，均有證
    據能力。另本判決以下所引用非供述證據，經查無證據證明
    係公務員違背法定程序所取得，依刑事訴訟法第158 條之4
    規定反面解釋，亦具有證據能力。
二、認定犯罪事實所憑之證據及理由：
　　訊據被告柯志良固坦承有於前開時間、地點，駕車碰撞前方
    自機車待轉區起駛欲通過路口之許嘉倩所騎乘機車，惟矢口
    否認有何過失傷害犯行，辯稱：我當時通過路口時還是綠燈
    云云。經查：
（一）被告於109年10月26日上午8時58分許，駕駛車牌號碼000-
      0000號自用小客車，沿嘉義市吳鳳南路由北往南方向行駛
      ，行經該路段與吳鳳南路521巷交岔路口時，與前方自機
      車待轉區起駛欲通過路口之許嘉倩所騎乘車牌號碼000-00
      0號重機車發生擦撞，造成告訴人倒地而受有左側韌帶拉
      傷、四肢多處挫擦傷之傷害等情，業經被告供承在卷，核
      與告訴人指述相符（警卷第1-7頁），復有道路交通事故
      現場圖、道路交通事故調查報告表、天主教聖馬爾定醫院
      診斷證明書及現場照片在卷可按（警卷第14-34頁），此
      部分事實堪以認定。
（二）被告固以前詞置辯，主張通過路口時自己的號誌行向是綠
      燈云云。惟查，證人即告訴人許嘉倩於警詢及偵訊時證稱
      ：我在機車待轉區起駛時，前方號誌已經是綠燈，所以被
      告是闖紅燈撞到我等語（警卷第5頁、偵卷第36頁）；證
      人林秋芬於警、偵訊證稱：案發時我駕車在吳鳳南路上，
      我前面是1部香檳色小客車，行經案發路口時我看見前方
      號誌已變為紅燈，該香檳色小客車有先停車但又突然前進
      ，所以是闖紅燈與吳鳳南路521巷口之重機車發生碰撞等
      語（警卷第10頁、偵卷第61-62頁）。觀之卷內現場照片
      ，被告駕駛之車號000-0000號小客車即為香檳色（警卷第
      20頁），則證人林秋芬係於車禍前偶然開車跟隨在被告後
      方，其與被告及告訴人均不認識，自無誣陷被告之動機及
      必要，是證人林秋芬此部分證述，堪信為真，亦與告訴人
      指訴上情互核一致。參以被告於本院訊問時自承：我距離
      號誌10公尺時看到還是綠燈，但通過路口時就不知道等語
      （簡上卷第79頁），可見被告之心虛及閃爍之供詞，更能
      證明其所辯自己行向是綠燈云云，並不可信。是以，被告
      駕車既因闖越紅燈而撞傷告訴人，其過失行為與告訴人所
      受傷害結果二者間，即具有相當因果關係。　　
（三）綜上所述，被告辯解不足採信，本案事證明確，被告所為
      過失傷害犯行堪以認定，自應依法予以論罪科刑。　　
三、論罪科刑：
（一）核被告所為，係犯刑法第284條前段之過失傷害罪。
（二）被告肇事後，於警方到場尚未知悉何人肇事前，向有偵查
      權限之員警承認其為肇事者，此有道路交通事故肇事人自
      首情形紀錄表在卷可憑（警卷第12頁）。是被告所為應合
      於自首規定，爰依刑法第62條前段規定，就上開犯罪事實
      減輕其刑。
（三）駁回上訴之理由：檢察官依告訴人請求上訴意旨略以：被
      告拒與告訴人洽談和解並賠償損失，原審量刑拘役30日洵
      屬過輕等語。惟關於刑之量定，係實體法上賦予法院得為
      自由裁量之事項，倘法院未有逾越法律所規定之範圍，或
      濫用其權限，即不得任意指摘為違法。原審審酌被告之前
      科素行紀錄、肇事原因，被告與告訴人調解不成立，暨其
      智識程度及家庭經濟狀況等一切情狀，量處被告拘役30日
      ，如易科罰金，以新臺幣1,000元折算1日之刑，經核並未
      逾越客觀上之適當性、相當性與必要性之比例原則。上訴
      意旨關於被告未與告訴人和解等情，業經原審於科刑時詳
      為審酌，作為量刑依據，難認原審量刑有何顯然失輕之情
      形，何況雙方雖然沒有和解，告訴人仍可依循民事訴訟途
      徑行使權利，被告應負之賠償責任依然存在。參照前開說
      明，本院對原審之職權行使，當予尊重，非可任意指摘與
      撤銷，檢察官上訴意旨無非係就原審適法範圍裁量權之行
      使為爭執，為無理由，應予駁回。
據上論斷，應依刑事訴訟法第455 條之1 第1 項、第3 項、第36
8 條，判決如主文。
本案經檢察官張建強提起公訴，檢察官江金星到庭執行職務。
中　　華　　民　　國　　111 　年　　1 　　月　　20　　日
                  刑事第七庭  審判長法  官  蘇姵文
                                    法  官  凃啟夫
                                    法  官  洪裕翔　　　
上列正本證明與原本無異。
本件不得上訴。　　　　　　　　　　　　　　　　　　
中　　華　　民　　國　　111 　年　　1 　　月　　20　　日
                                    書記官　李佳惠
附錄法條：
中華民國刑法第284條
因過失傷害人者，處1年以下有期徒刑、拘役或10萬元以下罰金
；致重傷者，處3年以下有期徒刑、拘役或30萬元以下罰金。